【裁判字號】    95,訴緝,50
【裁判日期】    950217
【裁判案由】    毒品危害防制條例
【裁判全文】
臺灣臺中地方法院刑事判決              95年度訴緝字第50號
公  訴  人  臺灣臺中地方法院檢察署檢察官
被      告  甲○○
                    （現另案於臺灣臺中監獄執行中）
上列被告因違反毒品危害防制條例案件，經檢察官提起公訴（九
十三年度毒偵字第三○七九號），被告於本院準備程序就被訴事
實為有罪之陳述，經本院合議庭裁定改行簡式審判程序，判決如
下：
    主    文
甲○○連續施用第一級毒品，累犯，處有期徒刑壹年貳月；扣案
之海洛因壹包（淨重零點貳公克、空包裝重零點貳肆公克），沒
收銷燬之。又施用第二級毒品，累犯，處有期徒刑肆月。應執行
有期徒刑壹年肆月；扣案之海洛因壹包（淨重零點貳公克、空包
裝重零點貳肆公克），沒收銷燬之。
    犯罪事實
一、甲○○前於民國八十二年及八十五年間因犯肅清煙毒條例、
    麻醉藥品管理條例及偽造文書等案件，分別經臺灣高等法院
    臺中分院及臺灣彰化地方法院判處有期徒刑三年四月、四月
    確定，經送監接續執行，於九十一年三月二十七縮短刑期假
    釋付保護管束，復於九十二年十月四日縮刑期滿未經撤銷保
    護管束以已執行完畢論。復於八十九年間因施用毒品案件，
    經依臺灣彰化地方法院裁定令入勒戒處所執行觀察、勒戒後
    ，認無繼續施用傾向，而於八十九年五月九日觀察、勒戒完
    畢釋放。詎甲○○仍不知悔悟，竟基於施用第一級毒品海洛
    因之概括犯意，自九十三年八月七日某時起至九十五年一月
    十四日十八時止，在臺中市○區○○路四九三號住處、臺中
    市○○路某處加油站廁所內，及臺中市區不詳地點之加油站
    廁所內等地點，以將海洛因摻入香煙內點燃後吸其煙氣之方
    式，連續施用第一級毒品海洛因多次，平均每二、三天至一
    、二個月不等期間施用一次。另基於施用第二級毒品甲基安
    非他命之犯意，於九十三年八月十一日某時，在臺中市○區
    ○○路四九三號住處，以將甲基安非他命置於玻璃球吸食器
    內點火燒烤後吸其煙氣之方式，施用第二級毒品甲基安非他
    命一次。嗣經警先於九十三年八月十五日三時四十五分許，
    在臺中市○○區○○路二段四二六號查獲，並扣得海洛因一
    包（淨重○‧二公克、空包裝重○‧二四公克）；復於九十
    五年一月十六日十六時四十分許，在臺中市○區○○路一段
    一四七之八號前為警查獲，並扣得甲○○所有之注射針筒二
    支。
二、案經臺中市警察局第四分局報請臺灣臺中地方法院檢察署檢
    察官偵查起訴。
    理    由
一、訊據被告甲○○對於前揭事實均坦承不諱，且被告尿液經以
    氣相層析質譜儀（即ＧＣ／ＭＳ）方法檢驗結果，呈第一級
    毒品海洛因於人體代謝後之嗎啡陽性及第二級毒品甲基安非
    他命陽性反應等情，並有詮昕科技股份有限公司濫用藥物尿
    液檢驗報告二份、來來病理檢驗所尿液檢驗報告單一份附卷
    足證，復有扣案之海洛因一包（淨重○‧二公克、空包裝重
    ○‧二四公克）可資佐證。且扣案之前開一包白粉狀物品業
    經法務部調查局以化學呈色法及氣相層析質譜儀分析法鑑定
    確係第一級毒品海洛因，有該局九十三年九月四日調科壹字
    第一二○○一四三八四號鑑定通知書一紙在卷可稽。查被告
    曾於八十九年間因施用毒品案件，經依本院裁定送觀察、勒
    戒後，認無繼續施用毒品之傾向，而於八十九年五月九日觀
    察、勒戒完畢釋放，此有臺灣高等法院被告全國前案紀錄表
    及臺灣臺中地方法院檢察署刑案資料查註紀錄表各一份在卷
    可參，其於觀察、勒戒執行完畢後五年內再犯本件施用第一
    、二級毒品罪，依毒品危害防制條例第二十三條第二項之規
    定，即應依法追訴。被告自白核與事實相符，事證明確，其
    犯行洵堪認定。
二、核被告所為，係犯毒品危害防制條例第十條第一項之施用第
    一級毒品罪及同條第二項之施用第二級毒品罪。被告為供施
    用而持有第一、二級毒品，其持有第一、二級毒品之低度行
    為，已分別為施用第一、二級毒品之高度行為所吸收，均不
    另論罪。被告先後多次施用海洛因犯行，時間緊接，犯罪構
    成要件相同，顯係基於概括犯意為之，應依刑法第五十六條
    連續犯之規定論以一罪，並加重其刑。被告自九十三年八月
    十五日起至九十五年一月十四日十八時止，仍連續施用第一
    級毒品海洛因之犯行雖未據起訴，惟被告此部分犯行既與檢
    察官起訴部分具有連續犯之裁判上一罪關係，而為起訴效力
    所及，並經公訴蒞庭檢察官當庭擴張補充陳述被告此部分犯
    罪事實，本院自應併予審理，附此敘明。末查，被告前於八
    十五年間因犯偽造文書案件，經臺灣彰化地方法判處有期徒
    刑四月確定，於九十二年十月四日縮刑期滿執行完畢，此有
    臺灣高等法院被告全國前案紀錄表及臺灣臺中地方法院檢察
    署刑案資料查註紀錄表各一份可按，其於前案執行完畢後，
    五年以內再犯本件最重本刑為有期徒刑以上之罪，為累犯，
    應依刑法第四十七條之規定各加重其刑，並就所犯施用第一
    級毒品罪部分遞加重之。爰審酌被告前因施用毒品犯行曾經
    觀察、勒戒，竟又再施用毒品不輟，無視於毒品對於自身健
    康之戕害及國家對於杜絕毒品犯罪之禁令，惡性非輕，惟事
    後坦承犯行，再本於施用毒品犯罪之人，亦為「病人」之考
    量等一切情狀，分別量處如主文所示之刑，並定其應執行之
    刑。扣案之白粉一包經送鑑定結果，確係第一級毒品海洛因
    ，有前開鑑定通知書一份在卷足憑，為毒品危害防制條例第
    二條第二項第一款所指之毒品，爰依同條例第十八條第一項
    前段規定，不問屬於犯人與否，宣告沒收銷燬之。扣案之注
    射針筒二支係被告代友人購買，非屬被告所有供其犯本件施
    用毒品罪所用之物，此據被告供明在卷，且該注射針筒亦非
    屬違禁物，爰不予宣告沒收，附此敘明。
據上論斷，應依刑事訴訟法第二百七十三條之一第一項、第二百
九十九條第一項前段，毒品危害防制條例第十條第一項、第二項
、第十八條第一項前段，刑法第十一條、第五十六條、第五十一
條第五款、第四十七條，判決如主文。
中    華    民    國    95    年     2    月    17    日
                  刑事第六庭    法  官  戴博誠
上正本證明與原本無異。
如不服本判決，應於送達後十日內向本院提出上訴狀（須附繕本
），上訴於臺灣高等法院臺中分院。
                                書記官  鄭淑英
中    華    民    國    95    年     2    月    17    日
【附錄論罪科刑法條】
毒品危害防制條例第十條：
施用第一級毒品者，處六月以上五年以下有期徒刑。
施用第二級毒品者，處三年以下有期徒刑。


司法院資訊處製作；財團法人民間司法改革基金會備份。
